臺灣臺南地方法院刑事判決　　　　　　 100年度訴緝字第50號
公　訴　人　臺灣台南地方法院檢察署檢察官
被　　　告　陳乙菖
指定辯護人　本院公設辯護人　林宜靜
上列被告因槍炮彈藥刀械管制條例案件，經檢察官提起公訴（87
年度偵字第6574號），本院判決如下：
    主  文
本件免訴。
    理  由
一、公訴意旨略稱：被告陳乙菖自民國86年2月間起，未經許可
    ，無故持有具有殺傷力之改造四五手槍、八厘米手槍、改造
    子彈5顆，不具殺傷力之改造子彈1顆。迨87年6月2日12時10
    分許，經警在台南市○○路○段380巷41號3樓當場查獲，並
    查扣所持有上開改造手槍、子彈及改造工具一批。因認被告
    涉有（修正前）槍砲彈藥刀械管制條例第10條第4項（應為
    11條第4項）及第12條第4項之未經許可無故持有改造手槍、
    子彈罪。
二、按案件時效已完成者，應諭知免訴之判決，並得不經言詞辯
    論為之，刑事訴訟法第302條第2款、第307條分別定有明文
    。又於94年1月7日刑法修正施行前，其追訴權或行刑權時效
    已進行而未完成者，比較修正前後之條文，適用最有利於行
    為人之規定，亦為刑法施行法第8條之1所明定。查被告行為
    後，刑法已於94年2月2日修正公布，並自95年7月1日起生效
    施行。被告所涉應係涉修正前（即86年11月24日修正施行）
    槍砲彈藥刀械管制條例第11條第4項（非公訴意旨所述第10
    條第4項）及第12條第4項之未經許可無故持有改造手槍、子
    彈罪之法定刑為「1年以上7年以下有期徒刑」、「5年以下
    有期徒刑」，依修正前刑法第80條第1項第2款規定，追訴權
    時效期間為10年，修正後同條款則加長為20年，比較新舊法
    結果，以修正前之規定較有利於被告，依前開刑法施行法第
    8 條之1規定，自應適用被告行為時之舊法計算其追訴權時
    效期間；另關於時效之停止進行及其期間之計算，亦應一體
    適用修正施行前刑法第83條之規定，合先敘明。
三、公訴人起訴認被告於87年6月2日涉犯上開之罪，因被告於本
    院審理中逃匿，經本院於88年1月21日發布通緝，致審判程
    序不能繼續，依修正前刑法第83條第3項：「追訴權時效停
    止原因繼續存在之期間，如達於時效期間四分之一者，其停
    止原因視為消滅」之規定，並參酌司法院二九年院字第一九
    六三號及大法官會議釋字第一三八號有關案件於偵查、審判
    進行中，不發生時效進行問題之解釋，被告被訴上揭侵占罪
    之追訴權時效應於100年7月6日完成，其計算方式如下：
（一）修正前槍砲彈藥刀械管制條例第11條第4項及第12條第4項
      之未經許可無故持有改造手槍、子彈罪之最重本刑為有期
      徒刑7年，其追訴權時效期間依修正前刑法第80條第1項第
      2款之規定為10年，加計追訴權時效停止原因視為消滅之
      四分之一期間，共為12年6月。
（二）臺灣臺南地方法院檢察署於87年6月3開始偵查，至88年1
      月21日即本院發布通緝之日止，共計7月18日（有臺灣臺
      南地方法院檢察署收文章、本院通緝書稿可按），因偵查
      、審判進行中不生時效進行之問題，此部分經過之時間即
      不應計入前揭追訴權時效期間內，應另行列計。
（三）惟所謂提起公訴，依刑事訴訟法第264條第1項、第3項規
      定，除提出起訴書外，並應連同卷宗及證物一併送交法院
      ，此為法定必備程式。檢察官製作起訴書後，案件移送法
      院之前，法院無法進行審判，故審判進行中不生時效進行
      之期間，應由案件移送繫屬法院之日起算。本件檢察官於
      87年7月8日提起公訴（製作起訴書）至87年7月22日案件
      繫屬法院之日止，相差14日之期間（有起訴書及本院收文
      章可按），法院既無法進行審理，追訴權時效仍繼續進行
      ，應由上開不生時效進行之期間內扣除。
四、綜上所述，本件被告之追訴權時效自87年6月2日被告犯罪行
    為終了日起算，加計前揭（一）追訴權期間12年6月及前揭
    （二）因偵查、審判進行中不生時效進行問題之期間7月18
    日，再扣除前揭（三）檢察官提起公訴（製作起訴書）後迄
    案件繫屬本院前追訴權時效仍繼續進行期間之14日，本件追
    訴權時效已於100年7月6日完成。揆諸前揭規定及解釋意旨
    ，爰不經言詞辯論，逕為免訴判決之諭知。
據上論斷，應依刑事訴訟法第302條第2款、第307條，判決如主
文。
中    華    民    國   100    年    7     月    26    日
                  刑事第十三庭  審判長法  官  吳勇輝
                                      法  官  熊祥雲
                                      法  官  程克琳
以上正本證明與原本無異
如不服本判決應於收受本判決後10日內向本院提出上訴書狀，並
應敘述具體理由。其未敘述上訴理由者，應於上訴期間屆滿後20
日內向本院補提理由書狀（均須按他造當事人之人數附繕本）「
切勿逕送上級法院」。
                                書記官  郭純瑜
中    華    民    國   100    年    7     月    26    日
修正日期 : 民國 86 年 11 月 24 日
槍砲彈藥刀械管制條例第10條
未經許可，擅自改造模型槍、販賣
或運輸改造模型槍者，處無期徒刑或五年以上有期徒刑，併科新
臺幣一千萬元以下罰金。
未經許可，轉讓、出租或出借改造模型槍者，處五年以上有期徒
刑，併科新臺幣一千萬元以下罰金。
意圖供自己或他人犯罪之用，而犯前二項之罪者，處無期徒刑或
七年以上有期徒刑，併科新臺幣一千萬元以下罰金。
未經許可，持有、寄藏或意圖販賣而陳列改造模型槍者，處三年
以上十年以下有期徒刑，併科新臺幣七百萬元以下罰金。
第一項至第三項之未遂犯罰之。
槍砲彈藥刀械管制條例第11條
未經許可，製造、販賣或運輸第四條第一款所稱其他可發射金屬
或子彈具有殺傷力之各式槍者，處五年以上有期徒刑，併科新
臺幣一千萬元以下罰金。
未經許可，轉讓、出租或出借前項所列槍者，處三年以上十年
以下有期徒刑，併科新臺幣七百萬元以下罰金。
意圖供自己或他人犯罪之用，而犯前二項之罪者，處無期徒刑或
七年以上有期徒刑，併科新臺幣一千萬元以下罰金。
未經許可，持有、寄藏或意圖販賣而陳列第一項所列槍者，處
一年以上七年以下有期徒刑，併科新臺幣七百萬元以下罰金。
第一項至第三項之未遂犯罰之。
槍砲彈藥刀械管制條例第12條
未經許可，製造、販賣或運輸子彈者，處一年以上七年以下有期
徒刑，併科新臺幣五百萬元以下罰金。
未經許可，轉讓、出租或出借子彈者，處六月以上五年以下有期
徒刑，併科新臺幣三百萬元以下罰金。
意圖供自己或他人犯罪之用，而犯前二項之罪者，處三年以上十
年以下有期徒刑，併科新臺幣七百萬元以下罰金。
未經許可，持有、寄藏或意圖販賣而陳列子彈者，處五年以下有
期徒刑，併科新臺幣三百萬元以下罰金。
第一項至第三項之未遂犯罰之。